宣    示    判    決    筆    錄　 110年度板簡字第1636號

 
原　　　告　張淑美　
訴訟代理人　楊愛基律師
被　　　告　江典謙　
訴訟代理人　陳炫麟　
 
上列當事人間110年度板簡字第1636號侵權行為損害賠償事件於
中華民國110年10月19日辯論終結，於中華民國110年11月23日下
午4時30分整，在本院板橋簡易庭公開宣示判決，出席職員如下
：
 
　　　　法　　　官　李崇豪
　　　　法院書記官　葉子榕
　　　　通　　　譯　吳家慶
朗讀案由到場當事人：均未到
法官宣示判決，判決主文、所裁判之訴訟標的及其理由要領如下
：
    主  文
被告應給付原告新臺幣參拾柒萬陸仟元，及自民國一一○年二月
二十六日起至清償日止，按年息百分之五計算之利息。
原告其餘之訴駁回。
本件無應負擔之訴訟費用額。
本判決第一項得假執行，但被告以新臺幣參拾柒萬陸仟元為原告
預供擔保後，得免為假執行。
原告其餘假執行之聲請駁回。
    事實及理由要領
一、原告主張：被告於民國（下同）109年3月25日18時52分許，
    騎乘車牌號碼000-0000號■U重機車，沿新北市中和區景新街
    往安平路方向行駛，行至中和區景新街與景平路口，欲左轉
    景平路之際，本應注意車前狀況，隨時採取必要之安全措施
    ，並應注意車輛行近行人穿越道前，應減速慢行，遇有行人
    穿越時，無論有無交通警察指揮或號誌指示，均應暫停讓行
    人先行通過，竟疏未注意，貿然左轉，而不慎撞擊行人穿越
    道上之原告，致原告因此受有左橈骨骨折、雙膝蓋擦挫傷及
    雙手肘擦挫傷等傷害。爰向被告請求賠償下列金額：
    (1)醫療費用新臺幣（下同）10000元。
    (2)工作損失69300元。
       原告因傷就醫及休養共3個月，依每月最低工資23100元
       計算。
    (3)看護費用66000元。
       原告因傷生活無法自理，需專人照顧一個月，依每日
       2200元計算。
    (4)精神慰撫金50萬元。
    總計645300元。
    爰依侵權行為之法律關係提起本訴，求為被告應給付原告
    645300元及自刑事附帶民事起訴狀繕本送達翌日起至清償日
    止，按年息百分之5計算之利息等語。
二、被告則辯以：願給付15萬元各等語。
三、本院之判斷：
（一）本件原告主張之事實，業經本院110年度審交易字第87號
      刑事判決被告犯過失傷害罪，處有期徒刑參月，如易科罰
      金，以新臺幣壹仟元折算壹日，再經臺灣高等法院刑事判
      決駁回上訴確定在案（該院110年度交上易字第141號），
      此有該刑事判決附卷可稽，是原告主張因被告過失致原告
      受有前揭傷勢之事實應認為實在。
（二）按因故意或過失，不法侵害他人之權利者，負損害賠償責
      任；不法侵害他人之身體或健康者，對於被害人因此喪失
      或減少勞動能力或增加生活上之需要時，應負損害賠償責
      任。」、「不法侵害他人之身體、健康、名譽、自由、信
      用、隱私、貞操，或不法侵害其他人格法益而情節重大者
      ，被害人雖非財產上之損害，亦得請求賠償相當之金額。
      ，民法第184條第1項、第193條第1項及第195條第1項前段
      分別定有明文。本件被告因過失致原告受有前揭傷勢，揆
      諸前揭規定，自應負損害賠償責任，茲就原告請求之金額
      分別審核如下：
   1、醫療費用10000元部分：業據原告提出診斷證明書、醫療
      費用收據等件影本為證，經核為醫療上所必要，應予准許
      。
   2、工作損失69300元部分：未據原告提出相關工作證明及請
      假證明資料，難認有據，不應准許。
   3、看護費用66000元部分：業據原告提出診斷證明書影本乙
      紙為證，其上記載：「...術後建議使用拖手板固定，需
      專人照護一個月...」，手術後需專人看護照料一個月，
      以每日2200元計算，原告此部分之請求，核屬有據，應予
      准許。
   4、精神慰撫金50萬元部分：
      復按慰撫金之賠償其核給之標準固與財產上損害之計算不
      同，然非不可斟酌雙方身分資力與加害程度，核定相當之
      數額。最高法院著有五十一年台上字第二二三號判例意旨
      可參。爰審酌本件原告所受傷害、日常生活受影響程度，
      精神上所受痛苦之程度等一切情狀，認原告請求被告賠償
      精神慰撫金50萬元，尚嫌過高，應予核減為30萬元為適當
      ，是其逾此範圍之部分即不應准許。
（三）從而，原告依侵權行為損害賠償之法律關係訴請被告給付
      376000元（計算式：10000元+66000元+300000元=376000
      元），及自起訴狀繕本送達翌日（即110年2月26日）起至
      清償日止，按年利率百分之5計算之利息，為有理由，應
      予准許；至逾此部份之請求，則無理由，應予駁回，其餘
      假執行之聲請，亦失附麗，應併駁回。
四、本判決原告勝訴部分係就民事訴訟法第427條第1項所為被告
    敗訴之判決，依同法第389條第1項第3款之規定，應依職權
    宣告假執行。
中　　華　　民　　國　 110　　年　　11　　月　　23　　日
                  臺灣新北地方法院板橋簡易庭
                      書  記  官  葉子榕
                      法      官  李崇豪
上列為正本係照原本作成。
如不服本判決，應於送達後20日內，向本院提出上訴狀並表明上
訴理由，如於本判決宣示後送達前提起上訴者，應於判決送達後
20日內補提上訴理由書（須附繕本）。
中　　華　　民　　國　 110　　年　　11　　月　　23　　日
                      書  記  官  葉子榕